臺灣臺北地方法院刑事判決　　　　　　　 94年度易字第781號
公　訴　人　臺灣臺北地方法院檢察署檢察官
被　　　告　甲○○
　　　　　　　　　　　號
上列被告因毒品危害防制條例案件，經檢察官提起公訴（94年度
毒偵字第1107號）及移送併辦（94年度毒偵字第1245號），本院
於準備程序中，被告先就被訴事實為有罪之陳述，經告知簡式審
判之旨，並聽取當事人之意見後，裁定行簡式審判程序，並判決
如下：
    主    文
甲○○連續施用第二級毒品，累犯，處有期徒刑陸月，如易科罰
金，以佰元折算壹日。
    事    實
一、甲○○前於民國八十八年間因施用毒品違反毒品危害防制條
    例案件，經依臺灣桃園地方法院以該院八十八年度毒聲字第
    四六五二號裁定送勒戒處所觀察、勒戒後，因無繼續施用毒
    品之傾向，而由臺灣桃園地方法院檢察署檢察官於八十八年
    九月二十八日以該署八十八年度偵字第一二五二二號不起訴
    處書為不起訴處分；再於八十九年間因施用毒品違反毒品危
    害防制條例案件，經依本院八十九年度毒聲字第一七二二號
    裁定送勒戒處所觀察、勒戒後，因無繼續施用毒品之傾向，
    而由臺北地檢署檢察官於八十九年七月三十一日以該署八十
    九年度毒偵字第一三○八號不起訴處書為不起訴處分；又於
    九十年三月間，因犯施用毒品違反毒品危害防制條例案件，
    經本院判處有期徒刑六月，判決確定後於九十二年三月八日
    執行完畢；又於九十二年一月間因施用毒品違反毒品危害防
    制條例案件，經本院以九十一年度簡字第四五二一號判決判
    處有期徒刑六月，判決確定後於九十二年十月二十八日執行
    完畢。再於九十三年七月間因施用毒品毒品違反毒品危害條
    例案件，經本院以九十三年度易字第六五三號判決有期徒刑
    十月，並經臺灣高等法院於九十三年十月十九日以九十三年
    度上易字第一三七四號判決駁回上訴確定（就此部分之犯行
    現仍在臺灣臺北監獄執行中）。竟仍不知悔改，自上述臺灣
    高等法院於九十三年十月十九日駁回上訴確定後，至九十四
    年二月二十日止，基於施用第二級毒品安非他命之概括犯意
    ，每隔二至三星期，即在臺北市○○區○道路一三五號三樓
    之住處，以將第二級毒品安非他命放入吸食器（未扣案）內
    ，再以打火機點燃施用之方法，連續多次施用第二級毒品安
    非他命。後分經警於九十四年二月四日及同月二十四日通知
    採尿而查獲。
二、案經臺北市政府警察局大安分局及信義分局分別報告臺灣臺
    北地方法院檢察署檢察官偵查起訴及移送併辦。
    理    由
一、訊據被告甲○○對於上揭事實均坦承不諱（見本院九十四年
    八月九日審判筆錄第二頁至第三頁）。而被告經警查獲時自
    其身上所採集而得之尿液，經送往具有專門鑑驗尿液中毒品
    含量之台灣尖端先進生技醫藥股份有限公司以酵素免疫分析
    法初步檢驗，再以氣相層析質譜儀法確認檢驗，均呈安非他
    命陽性反應，此有該公司濫用藥物檢驗報告二紙在卷可稽（
    分見臺灣臺北地方法院檢察署九十四年度毒偵字第一一○七
    號卷第六頁、同署九十四年度毒偵字第一二四五號卷第十頁
    ）。而人體施用第二級毒品安非他命，在施用期間後四天內
    多可檢出之醫學經驗，亦有行政院衛生署管制藥品管理局九
    十一年十月三日管檢字第一一○四三六號函文一紙在卷可稽
    。足證被告於本院審理中出於任意性之自白與事實相符。從
    而本件事證明確，被告犯行已堪認定。
二、核被告所為，係犯毒品危害防制條例第十條第二項之施用第
    二級毒品罪。其施用安非他命前後持有安非他命之低度行為
    ，為施用之高度行為所吸收，不另論罪。被告連續多次施用
    第二級毒品安非他命之行為，時間緊接，方法相同，觸犯構
    成要件相同之罪，顯係出於概括犯意連續為之，係連續犯，
    應依刑法第五十六條之規定，以一罪論，並加重其刑。又檢
    察官移送併辦部分（即臺灣臺北地方法院九十四年度毒偵字
    第一二四五號卷），係於前揭犯罪時間內所為施用第二級毒
    品安非他命之行為，為起訴效力所及，應併予審判。又被告
    於九十年三月間，因犯施用毒品違反毒品危害防制條例案件
    ，經本院判處有期徒刑六月，判決確定後於九十二年三月八
    日執行完畢；又於九十二年一月間因施用毒品違反毒品危害
    防制條例案件，經本院以九十一年度簡字第四五二一號判決
    判處有期徒刑六月，判決確定後於九十二年十月二十八日執
    行完畢，有臺灣高等法院被告前案紀錄表一份在卷可稽，其
    於有期徒刑執行完畢後，五年內再犯本件最重本刑為有期徒
    刑以上之罪，為累犯，應依刑法第四十七條之規定加重其刑
    ，並與前述連續犯之加重部分，依刑法第七十條之規定，遞
    加重之。爰審酌被告犯後坦承犯行而態度良好，施用毒品對
    自身所造成之危害程度及其他一切情狀，從輕量處如主文所
    示之刑，並諭知易科罰金之折算標準，以示懲儆。
三、公訴意旨雖另認被告於九十二年十月二十九日起，至九十三
    年十月十九日臺灣高等法院以九十三年度上易字第一三七四
    號判決駁回被告上訴時止，另有施用第二級毒品安非他命之
    行為，而認被告該部分另涉犯毒品危害防制條例第十條第二
    項之施用第二級毒品罪等語。惟按曾經判決確定者，應諭知
    免訴之判決，刑事訴訟法第三百零二條第一款定有明文。經
    查，被告前於九十三年七月間因施用毒品違反毒品危害防制
    條例案件，經本院以九十三年度易字第六五三號判決有期徒
    刑十月，並經臺灣高等法院於九十三年十月十九日以九十三
    年度上易字第一三七四號判決駁回上訴確定，其現仍就此部
    分之犯行在臺灣臺北監獄執行中等情，有本院九十三年度易
    字第六五三號判決及臺灣高等法院九十三年度上易字第一三
    七四號判決各一份在卷可稽（見上揭九十四年度毒偵字第一
    一○七號卷第十九頁至第二十二頁），被告對此亦予承認（
    見本院上揭審判筆錄第二頁至第三頁），此情已足認定。是
    被告上述另案認定之施用第二級毒品安非他命之行為，自最
    後事實審判決時（即上述臺灣高等法院九十三年十月十九日
    之九十三年度上易字第一三七四號判決），自為該案既判力
    效力所及。又按：「刑事訴訟法第二百九十四條第一款規定
    （按即現行法第三百零二條第一款之規定），案件曾經判決
    確定者，應為免訴之判決，係以同一案件，已經法院為實體
    上之確定判決，該被告應否受刑事制裁，即因前次判決而確
    定，不能更為其他有罪或無罪之實體上裁判。此項原則，關
    於實質上一罪或裁判上一罪（如刑法第五十五條及第五十六
    條之犯罪），其一部事實已經判決確定者，對於構成一罪之
    其他部分，固亦均應適用，但此種情形，係因審判不可分之
    關係，在審理事實之法院，對於全部犯罪事實，按照刑事訴
    訟法第二百四十六條規定（即現行法第二百六十七條）本應
    予以審判，故其確定判決之既判力，亦自應及於全部之犯罪
    事實，若在最後審理事實法院宣示判決後，始行發生之事實
    ，既非該法院所得審判，即為該案判決之既判力所不能及，
    檢察官或自訴人如就此部發生之事實依法起訴，既不在曾經
    確定判決之範圍以內，即係另一犯罪問題，受訴法院仍應分
    別為有罪或無罪之實體上裁判，縱令檢察官或自訴人，係就
    前案事實與其後新發生之事實，誤認為實質上一罪或裁判上
    一罪，一併起訴，受訴法院除應將前確定判決既判力所及部
    分諭知免訴外，關於其後新發生之事實，並不在刑事訴訟法
    第二百九十四條第一款（即現行法第三百零二條第一款）所
    載情形之列，非可一併免訴」，最高法院著有三十二年度上
    字第二五七八號判例可資參照。是本院就檢察官起訴書及併
    案意旨書所載被告施用第二級毒品安非他命之犯行部分，除
    未經前案判決效力所及之部分（即本院事實欄中所認定被告
    本次犯罪時間之九十三年十月十九日經臺灣高等法院駁回上
    訴確定後，至九十四年二月二十日止之部分），仍應由本院
    為上述之有罪判決外；就檢察官另所起訴之被告於九十二年
    十月二十九日起，至九十三年十月十九日臺灣高等法院九十
    三年度上易字第一三七四號判決時止，另有施用第二級毒品
    安非他命之行為部分，本上述最高法院三十二年上字第二五
    七八號判例之見解，就此部分原應為免訴之判決之諭知，又
    因此部分與被告上述成立犯罪部分，有連續犯之裁判上一罪
    關係，爰不另為免訴之諭知，附此敘明。
據上論斷，應依刑事訴訟法第二百七十三條之一、第二百九十九
條第一項前段、刑法第十一條前段，毒品危害防制條例第十條第
二項，刑法第五十六條、第四十七條、第四十一條第一項前段，
罰金罰鍰提高標準條例第二條，判決如主文。
本案經檢察官乙○○到庭執行職務。
中　　華　　民　　國　　94　　年　　8 　　月　　23　　日
                  刑事第十四庭法  官  吳冠霆
上正本證明與原本無異。
如不服本判決，應於判決送達後10日內向本院提出上訴狀（應抄
附繕本）。告訴人或被害人如對於本判決不服者，應具備理由請
求檢察官上訴，其上訴期間之計算係以檢察官收受判決正本之日
期為準。
                              書記官  楊文祥
中　　華　　民　　國　　94　　年　　8 　　月　　23　　日
附錄法條：毒品危害防制條例第10條第2項
毒品危害防制條例第10條
施用第一級毒品者，處 6 月以上 5 年以下有期徒刑。
施用第二級毒品者，處 3 年以下有期徒刑。
